【裁判字號】    95,上易,763
【裁判日期】    950613
【裁判案由】    傷害
【裁判全文】
臺灣高等法院刑事判決                 95年度上易字第763號
上  訴  人  臺灣宜蘭地方法院檢察署檢察官
上  訴  人
即  被  告  丙○○
上列上訴人因被告傷害案件，不服臺灣宜蘭地方法院94年度易字
第384號，中華民國95年3月16日第一審判決（起訴案號：臺灣宜
蘭地方法院檢察署94年度偵字第209號、第1398號 ），提起上訴
，本院判決如下：
    主  文
原判決關於傷害乙○○部分撤銷。
丙○○傷害人之身體，處拘役伍拾玖日，如易科罰金，以參佰元
折算壹日。
其他上訴駁回。
第二項撤銷改判所處之刑與第三項上訴駁回所處之刑，應執行拘
役柒拾日，如易科罰金，以參佰元折算壹日。
    事  實
一、丙○○於民國93年9月 1日晚間7時許，因對乙○○酒後指摘
    其管教兒子之方式不當，並疑乙○○打其兒子而心生不滿，
    與乙○○發生爭執，竟基於傷害之犯意，在宜蘭縣羅東鎮○○○街2之4號前，持拉鐵捲門之鐵條 1根，毆打乙○○腰部
    ，致乙○○受有左腰瘀傷（約8×10公分）之傷害。
二、丙○○因認甲○○與其前妻過從甚密心有怨隙，於同年10月
    26日上午9時許，趁甲○○前來宜蘭縣羅東鎮○○○街 2之4
    號時，基於傷害之犯意，在該址前徒手毆打甲○○，並以石
    頭丟擲甲○○後腰部，致甲○○倒地受有胸腹挫傷（約3×4
    公分）、右膝瘀腫（約2×3公分）、右上臂瘀腫（約1×2公
    分）之傷害。
三、案經告訴人乙○○及甲○○訴由宜蘭縣警察局羅東分局報請
    台灣宜蘭地方法院檢察署檢察官偵查起訴。
    理  由
一、上訴人被告丙○○坦承持鐵條傷害告訴人乙○○，核與告訴
    人乙○○於偵查中之指訴相符，並經證人徐賢惠於偵查中證
    稱被告持勾鐵門之鐵棍毆打告訴人乙○○之腹部等情無訛，
    此外復有告訴人乙○○所提出之羅東博愛醫院診斷證明書及
    驗傷診斷書各1紙、告訴人乙○○傷勢照片2紙存卷可查，被
    告自白核與事實相符，此部分犯行堪以認定。
二、被告對告訴人甲○○丟擲石頭擲中其後腰部之事實，業據被
    告自白不諱，核與告訴人甲○○證稱被告以石頭打其腰部，
    並趁其倒地時加以毆打，致其膝蓋、上臂部受傷等情相合，
    復經證人徐賢惠於偵查中證稱看見被告手持 2顆石頭，將其
    中 1顆石頭丟向甲○○可資佐證，告訴人甲○○受有胸腹挫
    傷、右膝瘀腫、右上臂瘀腫之傷害，復有羅東博愛醫院驗傷
    診斷書1紙可憑，事證明確，被告此部分犯行亦堪認定。
三、核被告所為，均係犯刑法第277條第1項之傷害罪。被告前後
    分別傷害告訴人乙○○、甲○○，犯意各別，行為互異，應
    分論併罰，檢察官認應以連續犯處斷，容有未洽。
四、被告傷害甲○○部分，原審認事用法並無違誤，所處拘役20
    日亦稱妥適，被告上訴稱已與告訴人甲○○和解，惟據告訴
    代理人余鑑昌律師到庭否認，有本院95年6月6日審判筆錄可
    稽，被告就傷害甲○○部分上訴，並無理由，應駁回其此部
    分之上訴。被告傷害乙○○部分，本院斟酌乙○○之傷情，
    檢察官上訴指被告犯後尚未與乙○○達成和解，原審量刑拘
    役15日過輕，為有理由，被告上訴雖無理由，惟原判決該部
    分量刑既有不當，即屬無可維持，應將原判決關於被告傷害
    乙○○部分予以撤銷改判。爰審酌被告犯罪之動機、目的、
    手段，對告訴人乙○○所造成之傷害，尚未賠償告訴人乙○○，暨犯罪後坦承犯行等一切情狀，就被告傷害乙○○部分
    ，量處拘役59日，並諭知易科罰金之折算標準。並就撤銷改
    判與上訴駁回部分所處之刑，定其應執行拘役70日，並諭知
    易科罰金之折算標準。
據上論斷，應依刑事訴訟法第368條、第369條第1項前段、第364
條、第299條第1項前段、刑法第277條第1項、第41條第1項、第
51 條第6款、罰金罰鍰提高標準條例第1條前段、第2條，判決如
主文。
本案經檢察官柯麗鈴到庭執行職務。
中    華    民    國    95    年    6     月    13    日
                  刑事第十三庭  審判長法  官  曾  德  水
                                      法  官  范  清  銘
                                      法  官  杜  惠  錦
以上正本證明與原本無異。
不得上訴。
                                      書記官  楊  秋  鈴
中    華    民    國    95    年    6     月    19    日
附錄：本案論罪科刑法條全文
中華民國刑法第277條第1項
(普通傷害罪)
傷害人之身體或健康者，處 3 年以下有期徒刑、拘役或 1 千元
以下罰金。
犯前項之罪因而致人於死者，處無期徒刑或 7 年以上有期徒刑；
致重傷者
，處 3 年以上 10 年以下有期徒刑。刑法第277條第1項


司法院資訊處製作；財團法人民間司法改革基金會備份。
